【裁判字號】    94,易,1260
【裁判日期】    950303
【裁判案由】    竊盜
【裁判全文】
臺灣板橋地方法院刑事判決             94年度易字第1260號
公  訴  人  臺灣板橋地方法院檢察署檢察官
被      告  丙○○
上列被告因竊盜案件，經檢察官提起公訴（94年度偵字第12874
號），本院裁定改用簡式審判程序，判決如下：
    主  文
丙○○共同連續攜帶兇器竊盜，累犯，處有期徒刑捌月。扣案之
Ｔ字型扳手壹支，沒收。
    事  實
一、丙○○前於民國92年間因違反毒品防制條例案件，經臺灣桃
    園地方法院於92年12月18日，以92年度訴字第1303號刑事判
    決判處有期徒刑7 月確定，甫於94年1 月16日執行完畢。詎
    仍不知悔改，竟基於意圖為自己不法所有之概括犯意聯絡，
    夥同年籍姓名不詳綽號「小分」之成年男子，連續為下列竊
    盜行為：
(一)、先於94年7 月28日晚上11時許，在臺北縣五股鄉○○路14之
    1 號前，以由「小分」持客觀上對人的生命、身體、安全構
    成威脅而具有危險性足供兇器使用之磨尖T 字型扳手1 支，
    插入甲○○所有之車牌號碼DP─9892號自用小貨車電門鑰匙
    孔內發動引擎，丙○○則在旁把風之方式，共同竊取該自用
    小貨車得逞。
(二)、2 人旋於翌日即7 月29日凌晨2 時40分許，駕駛上開自用小
    貨車，前往乙○○所經營，位於臺北縣五股鄉○○路○ 段28
    7 巷2 之3 號之工廠，趁該工廠凌晨無人看守之際，以由「
    小分」徒手將工廠鐵皮屋上螺絲已鬆動之鐵皮卸下，再侵入
    該工廠內，丙○○則在外負責把風及搬運之方式，共同竊取
    其內之鐵屑23袋、鐵條1 捆、鐵線13捆、AIWA廠牌之音響1
    台、音響喇叭1 座及大型鐵剪1 支得逞（價值共計約新臺幣
    10萬元）。嗣因路人楊明琪途經該處，發覺有異而報警逮獲
    丙○○，並扣得「小分」所有，供事實(一)竊盜所用之磨尖T
    字型扳手1 支，「小分」則趁機逃逸。
二、案經乙○○訴由臺北縣政府警察局蘆洲分局報請臺灣板橋地
    方法院檢察署檢察官偵查起訴。
    理  由
一、上揭犯罪事實業據被告丙○○於本院審理中坦承不諱（見本
    院95年2 月14日簡式審判筆錄），核與告訴人乙○○、被害
    人甲○○於警詢中指述情節相符（見臺灣板橋地方法院檢察
    署94年度第12874 號偵查卷第11頁至第15頁），並經證人楊
    明琪於警詢中證述屬實（見上開偵查卷第16 頁 至17頁）。
    此外，復有臺北縣政府警察局蘆洲分局贓物認領保管單2 張
    、扣押物品目錄表1 份、贓物照片5 張在卷，及磨尖之T 字
    型扳手1 支扣案可稽（見上開偵查卷第25頁至第28頁、第35
    頁至第37頁、第69頁），足徵被告之自白確與事實相符。是
    以本件事證明確，被告竊盜犯行堪以認定，應依法論科。
二、按刑法第321 條第1 項第3 款之攜帶兇器竊盜罪，係以行為
    人攜帶兇器為其加重條件，此所謂兇器，其種類並無限制，
    凡客觀上足對人之生命、身體、安全構成威脅，具有危險性
    之兇器均屬之，且只需行竊時攜帶此種具有危險性之兇器為
    已足，並不以攜帶之初有行兇之意圖為必要，最高法院79年
    度台上字第5253號判決可資參照。扣案之T 字型扳手，係質
    地堅硬、形式尖銳之鐵器，若持上開磨尖之T 字型扳手用以
    揮刺、打擊，顯足以傷害人之生命或身體，客觀上具有一定
    之危險性，應屬刑法第321 條第1 項第3 款所定之兇器無疑
    。核被告事實一、(一)所為，係犯刑法第321 條第1 項第3 款
    之攜帶兇器竊盜罪；事實一、(二)所為，係犯同法第320 條第
    1 項之竊盜罪。被告與「小分」就上開犯行間，有犯意聯絡
    及行為分擔，均為共同正犯。又被告先後2 次竊盜犯行，時
    間緊接，所犯為基本構成要件相同之罪，顯係基於概括之犯
    意為之，為連續犯，應依刑法第56條之規定，論以情節較重
    之攜帶兇器竊盜1 罪，並加重其刑。又被告前於92年間因違
    反毒品防制條例案件，經臺灣桃園地方法院於92年12月18日
    ，以92年度訴字第1303號刑事判決判處有期徒刑7 月確定，
    甫於94年1 月16日執行完畢，此有臺灣高等法院被告前案記
    錄表1 份在卷可查，其於有期徒刑執行完畢後，5 年內再犯
    本件有期徒刑以上之罪，為累犯，應依刑法第47條之規定遞
    加重其刑。爰審酌被告之素行不佳、犯罪之動機、所竊取之
    財物價值、對被害人所造成之損害程度及坦承犯行，犯罪後
    態度尚稱良好等一切情狀，量處如主文所示之刑，以示懲儆
    。
三、扣案之T 字型扳手1 支，係共同被告「小分」所有，且為供
    事實、(一)犯罪所用之物，業據被告於警詢、偵查及本院審理
    中供承在卷，應依刑法第38條第1 項第2 款之規定，併予宣
    告沒收。
四、本件經檢察官提起公訴，被告於準備程序中就被訴事實為有
    罪之陳述，經法官告知簡式審判程序之旨，並聽取公訴人、
    被告之意見後，本院合議庭裁定由受命法官獨任進行簡式審
    判程序，併予敘明。
據上論斷，應依刑事訴訟法第273條之1第1項、第299條第1項前
段，刑法第28條、第56條、第321條第1項第3款、第47條、第38
條第1項第2款，判決如主文。
本案經檢察官朱學瑛到庭執行職務。
中    華    民    國    95    年    3     月    3     日
                  刑事第十四庭  法  官  曾正耀
上正本證明與原本無異
如不服本判決應於送達後10內向本院提出上訴狀
                                書記官  黃靖媛
中    華    民    國    95    年    3     月    3     日
附錄本案論罪科刑法條全文：
刑法第321條：
犯竊盜罪而有左列情形之一者，處六月以上、五年以下有期徒刑
：
一  於夜間侵入住宅或有人居住之建築物、船艦或隱匿其內而犯
    之者。
二  毀越門扇、牆垣或其他安全設備而犯之者。
三  攜帶兇器而犯之者。
四  結夥3人以上而犯之者。
五  乘火災、水災或其他災害之際而犯之者。
六  在車站或埠頭而犯之者。
前項之未遂犯罰之。


司法院資訊處製作；財團法人民間司法改革基金會備份。
